臺灣臺北地方法院刑事判決　　　　　　　　　　　　　九十年度簡上字第四二九號
　　上　訴　人
　　即　被　告　乙○○
右列上訴人因傷害案件，不服本院九十年度簡字第三五二三號，中華民國九十年十月
廿四日第一審判決（聲請簡易判決處刑案號：九十年度偵字第一八四二一號）提起上
訴，本院管轄之第二審合議庭判決如左：
    主      文
上訴駁回。
    事      實
一、乙○○於民國九十年九月五日上午三時四十分許，在臺北市○○○路○段五三巷
    內，見甲○○在路邊略有酒意，竟意圖為自己不法之所有，藉機上前向甲○○搭
    訕，並趁甲○○疏於注意之際，竊取其背包內之皮夾一個（內置新臺幣二千四百
    元、國民身分證、健保卡、信用卡、中華電信ＩＣ卡等各一張、金融卡三張、電
    話卡五張等物），得手後離去。嗣於同日上午四時許，其至臺北市○○○路、林
    森北路口合作金庫提款機前，欲持竊得之金融卡提款之際，因行跡可疑，經警查
    獲。
二、案經臺北市政府警察局中山分局報告臺灣臺北地方法院檢察署檢察官偵查後聲請
    簡易判決處刑。
    理      由
一、訊據上訴人即被告乙○○對右開犯罪事實坦承不諱，核與證人即被害人甲○○於
    警訊時指訴失竊情節相符，復有被害人領回失物所立之贓物認領保管收據乙紙附
    卷足憑，足徵被告任意性自白與事實相符，犯行堪以認定，應予依法論科。
二、核被告所為，係犯刑法第三百二十條第一項竊盜罪。原審同此認定，適用簡易程
    序，依刑事訴訟法第四百四十九條第一項前段、第三項、第四百五十四條第二項
    ，刑法第三百二十條第一項、第四十一條第一項前段，罰金罰鍰提高標準條例第
    一條前段、第二條等規定，並審酌被告尚無前科，有臺灣高等法院檢察署刑案記
    錄簡覆表在卷可按，竊盜所得財物價值不多，犯後坦承犯行，尚具悔意及其犯罪
    動機、目的、手段等一切情狀，量處拘役三十日，如易科罰金，以三百元折算一
    日，經核認事用法均無不合，量刑亦屬妥適，被告即上訴人任意指摘原判決不當
    ，為無理由，應予駁回。
三、臺灣臺北地方法院檢察署九十年度偵字第二○八一九號移送併辦意旨另略以：被
    告乙○○意圖為自己不法之所有，於九十年八月十四日，在臺北市○○○路一四
    五巷二二號酒店內，竊取被害人何湘萍所有之上海商業銀行東臺北分行面額三萬
    元之支票一張，因認被告此部分亦涉有竊盜罪嫌云云。惟按，犯罪事實應依證據
    認定之，無證據不得推定其犯罪事實，刑事訴訟法第一百五十四條定有明文；又
    事實之認定，應憑證據，如未能發現相當證據，或證據不足以證明，自不得以推
    測或擬制之方法，以為裁判基礎，業經最高法院四十年度臺上字第八六號判例闡
    釋在案。本件併辦意旨認被告所涉係竊盜罪嫌，無非以被害人何湘萍之證述及掛
    失止付票據提示人資料查報表、票據掛失止付通知書、退票理由單各一紙為其論
    據。然被告迭於警訊、檢察官偵查及本院調查、審理中均堅決否認有何竊取該支
    票之犯行，辯稱：該支票係其所拾獲等語。查本案被害人係事後發覺支票被竊而
    報案，其指述與掛失止付票據提示人資料查報表、票據掛失止付通知書、退票理
    由單等均僅能證明該支票確係贓物，顯然未能證明被告確為下手行竊之人。況持
    有贓物，在社會生活經驗上，原因非僅止於一端，無從以被告持有贓物進而忖度
    其係以竊盜手段取得，在別無其他積極證據足證下，難逕行推定被告涉有竊盜罪
    嫌。至被告辯稱支票係拾獲所得，是否另涉犯刑法第三百三十七條侵占離本人持
    有之物罪，即非本案起訴（聲請簡易判決處刑）效力所及，本院無從審理，應退
    由檢察官另為適法之處理，附此敘明。
據上論斷，應依刑事訴訟法第四百五十五條之一第一項、第三項、第三百六十八條，
判決如主文。
本案經檢察官蔡佳玲到庭執行職務
中      華      民      國    九十一    年      三      月     十五    日
                                      臺灣臺北地方法院刑事第八庭
                                          審判長法  官  王淑滿
                                                法  官  鄭佾瑩
                                                法  官  宋松璟
右正本證明與原本無異。
本判決不得上訴。
                                                書記官  楊文祥
中      華      民      國    九十一    年      三      月     十五     日
附錄法條
中華民國刑法第三百二十條
 (普通竊盜罪、竊佔罪)
意圖為自己或第三人不法之所有，而竊取他人之動產者，為竊盜罪，處五年以下有期
徒刑、拘役或五百元以下罰金。
意圖為自己或第三人不法之利益，而竊佔他人之不動產者，依前項之規定處斷。
前二項之未遂犯罰之。
